【裁判字號】    90,上易,903
【裁判日期】    900712
【裁判案由】    詐欺
【裁判全文】
臺灣高等法院高雄分院刑事判決    九十年度上易字第九三號
    上 訴 人  乙○○
    即 被 告
              丙○○
右上訴人等因詐欺案件，不服臺灣高雄地方法院八十九年度易字第五○八○號中華民
國九十年四月十二日第一審判決（起訴案號：臺灣高雄地方法院檢察署八十九年度調
偵字第四○一號），提起上訴，本院判決如左：
      主  文
上訴駁回。
乙○○、丙○○均緩刑貳年。
      事  實
一、乙○○與丙○○夫妻二人，於民國八十九年七月十五日，向甲○○○購買「莉莉
    百合機能內衣」二套、「八段健康壓縮襪」二盒及清洗上開產品之清洗溶濟一盒
    ，總價共計新臺幣（下同）五萬九千五百五十六元，雙方原約定自同年月廿五日
    起，每月廿五日分期給付一萬元，至清償完畢為止，惟屆期乙○○夫妻二人並未
    依約給付第一期款一萬元，甲○○○遂於同年月卅一日前往高雄縣仁武鄉乙○○
  夫妻工作地點催討時，乙○○夫妻乃以一紙發票人為油機工業股份有限公司、付
    款人為高雄縣路竹鄉農會、面額七萬元之支票交付甲○○○，並約定甲○○○兌
    領後應返還乙○○夫妻六萬元。嗣因甲○○○遲未將該支票兌領並返還六萬元，
    又要求乙○○夫妻應將總價款一次清償，乙○○夫妻為取回該七萬元支票，乃共
    同意圖為自己不法之所有，佯稱同意一次清償總價款，明知丙○○所有之付款人
    彰化商業銀行高雄分行、帳號000000000號之支票存款帳戶，業於八十
    九年七月十六日拒絕往來，仍於同年八月七日，由丙○○簽發該帳戶、發票日為
    八十九年八月十七日、票號AK0000000號、面額五萬九千五百五十六元之支票一
    紙，由乙○○前往屏東縣鹽埔鄉○○村○○路一一四之一號甲○○○住處，交付
    甲○○○，使甲○○○誤信乙○○夫妻將於八十九年八月十七日一次清償總價款
    ，而同意將該七萬元支票交還給乙○○收執，嗣於同年八月十日甲○○○向銀行
    查詢，得知該丙○○名義支票帳戶早已拒絕往來，始知受騙。
二、案經甲○○○訴由臺灣高雄地方法院檢察署檢察官偵查起訴。
    理  由
一、訊據上訴人即被告乙○○、丙○○對右揭事實供承不諱，核與告訴人甲○○○所
    指訴情節相符，並有前開已拒絕往來帳戶之支票影本、退票理由單影本及存證信
    函影本附卷可稽，而該帳戶係於八十九年七月十六日被拒絕往來，經銀行載明於
    支票正面足憑，是被告等顯然已預見告訴人提示該發票人為丙○○之支票必不獲
    兌現，猶仍持該金額與所購買產品之總價金相同之支票交付告訴人，佯稱業已同
    意告訴人一次清償總價額之要求，而使告訴人因此陷於錯誤，將已收受面額七萬
    元之支票返還，被告二人事後復不理不睬，拒不清償欠款，其二人有詐欺犯意甚
    明，事證明確，被告二人之犯行洵堪認定。
二、核被告乙○○、丙○○二人所為，均係犯刑法第三百三十九條第一項之詐欺取財
    罪。被告二人間，有犯意聯絡及行為分擔，皆為共同正犯。又被告二人行為後，
    刑法第四十一條有期徒刑易科罰金之規定，業經總統於九十年一月十日修正公佈
    施行，於同年月十二日生效，修正後最重本刑五年以下有期徒刑之罪，經判處六
    月以下有期徒刑，因身體等因素執行顯有困難，均得予以易科罰金，依刑法第二
    條第一項前段規定，應適用修正後之新法，較有利於被告。
三、原審因而適用刑法第二條第一項前段（漏引，應予補正）、第三百三十九條第一
    項、第二十八條、修正後刑法第四十一條第一項，罰金罰鍰提高標準條例第一條
    前段、第二條之規定，並審酌被告二人原已依約清償所欠告訴人第一期分期付款
    之價金，惟因告訴人遲未將應返還之部分價金交付，又急需資金週轉而出此下策
    ，其犯罪之動機尚值同情，惟其以詐術使人交付財物之行為，仍屬可議，又至今
    仍完全未清償告訴人，但表示願分二期清償告訴人，其態度尚稱良好等一切情狀
    ，各量處拘役參拾日，並諭知如易科罰金均以參佰元折算壹日，其認事用法，均
    無不合，量刑亦屬適當，被告等上訴意旨，以原審量刑過重，指摘原判決不當，
    並無理由，應予駁回。
四、又被告乙○○、丙○○前均未曾受有期徒刑以上刑之宣告，此有台灣高雄地方法
    院檢察署刑案資料查註記錄表在卷足憑，其二人於本院審理中業與告訴人達成和
    解，有和解書附卷足憑，被告等經此刑之宣告後，應知警惕而無再犯之虞，本院
    認以暫不執行其刑為適當，爰各宣告緩刑二年，用啟自新。
據上論結，應依刑事訴訟法第三百六十八條、刑法第七十四條第一款，判決如主文。
本案經檢察官陳惠珠到庭執行職務。
中    華    民    國      九十      年       七       月     十二   日
                              臺灣高等法院高雄分院刑事第七庭
                                  審判長法官  王光照
                                        法官  黃仁松
                                        法官  黃憲文
右正本證明與原本無異。
不得上訴。
                                      書記官  黃玉珠
中    華    民    國      九十      年       七       月    十七    日
附錄：本判決論罪科刑法條：
刑法第三百三十九條第一項
  意圖為自己或他人不法之所有，以詐術使人將本人或第三人之物交付者，處五年以
  下有期徒刑、拘役或科或併科一千元以下罰金。
                                                                        Ｄ


司法院資訊處製作；財團法人民間司法改革基金會備份。
